臺灣板橋地方法院民事判決　　　　　　 95年度簡上字第154號
上　訴　人　皇益工業股份有限公司
法定代理人　丙○○○
訴訟代理人　游文華律師
複代理人　　丁○○
被上訴人　　乙○○
訴訟代理人　劉立鳳律師
複代理人　　劉樹志律師
上列當事人間請求返還房屋等事件，上訴人對於中華民國95年6
月2 日臺灣板橋地方法院三重簡易庭94年度重簡字第1878號第一
審判決提起上訴，經本院於96年3 月14日言詞辯論終結，判決如
下：
    主  文
原判決關於命上訴人給付超過新台幣參拾參萬陸仟捌佰柒拾貳元
部分，及該部分假執行之宣告，暨訴訟費用之裁判均廢棄。
上開廢棄部分，被上訴人在第一審簡易之訴及其假執行之聲請均
駁回。
其餘上訴駁回。
第一、二審訴訟費用由上訴人負擔百分之六十三，餘由被上訴人
負擔。
    事實及理由
一、被上訴人起訴主張：
（一）兩造前於民國92年2 月間簽訂房屋租賃契約，約定上訴人
      承租被上訴人所有門牌號碼台北縣新莊市○○路73巷34號
      、36號房屋（下稱系爭房屋），租期自92年3 月1 日起至
      93年2 月28日止，租金每月新臺幣（下同）7 萬7,770 元
      ，有房屋租賃合同可稽。詎訴外人蔡維協對前述房屋主張
      權利，於92年3 月21日聲請假處分裁定，禁止被上訴人就
      系爭房屋為出租及其他一切處分行為，並為查封登記。93
      年2 月28日兩造間房屋租賃契約期限屆至時，蔡維協對被
      上訴人所提請求塗銷不動產所有權移轉登記之訴訟，（下
      稱請求塗銷訴訟）仍在第一審訴訟中，上訴人雖有意繼續
      承租房屋，但被上訴人仍無法續訂租約，上訴人乃暫時按
      月給付7 萬元予被上訴人，作為其使用房屋之對價。迄93
      年5 月13 日 ，請求塗銷訴訟第一審判決蔡維協勝訴，上
      訴人乃委請律師來函，表示自93年6 月份起暫停給付前述
      使用房屋之對價。嗣前開蔡維協對被上訴人所提之請求塗
      銷訴訟，經臺灣高等法院於93年12月31日以93年度重上字
      第343 號判決、最高法院於94年4 月22日以94年度台上字
      第726 號裁定駁回蔡維協之訴確定。上訴人始於94年5 月
      24、25日，依被上訴人委請律師發函之催告意旨，給付被
      上訴人93年6 月份至94年5 月份之使用房屋對價84萬
      8,400 元及利息2 萬3,705 元，總計87萬2,105 元。兩造
      並開始協商、草擬新租約之內容，租期自94年6 月1 日起
      至95年5 月31日止，租金每月7 萬5,000 元，10﹪之租賃
      所得稅由被上訴人另外負擔，約定於94年6 月15日至鈞院
      公證處辦理公證簽約手續，詎屆期上訴人雖派代理人到場
      ，卻拒絕辦理公證簽約手續，即揚長而去，兩造迄今仍未
      完成新租約之簽訂。按兩造間原簽訂之房屋租賃合同第4
      條約定：「承租人若欲繼續承租須期滿之壹個月前與出租
      人協議經同意重新書立租賃合同否則應視為要返還房屋」
      等語。查兩造既迄未完成新租約之簽訂，則自無任何租賃
      契約關係存在。惟上訴人卻仍占有、使用系爭房屋至94年
      12月28日，始騰空、遷讓、返還系爭房屋予被上訴人，期
      間共6 個月又28日（自94年6 月1 日起至94年12月28日止
      ）受有相當於免付房屋租金之利益，並致被上訴人受有損
      害。則被上訴人自得依民法第179 條規定，請求上訴人返
      還按每月7 萬7,770 元、每日2,509 元（77,770元/31 日
      =2,509元）計算之不當得利共53萬6,872 元（6 月×
      77,770元+28 日×2,509 元=536,872元）及自起訴狀繕本
      送達翌日起至清償日止之法定遲延利息予原告（原審判決
      上訴人應如數給付，上訴人就金額超過10萬元以上之部分
      聲明不服，提起上訴）。
（二）上訴人主張被上訴人請求之不當得利應以房屋評定現值年
      息10﹪計算，且尚有押租金20萬元得以抵銷云云。惟查：
１、按土地法第97條房屋租金最高限額之規定，僅限於城市地
      方供住宅使用之房屋有其適用，此觀同法第94條第1 項及
      第96條規定之立法原意，即可推知。另「城市地方供營業
      用之房屋，承租人得以營商而享受商業上之特殊利益，非
      一般供住宅用之房屋可比，所約定之租金，自不受土地法
      第97條規定之限制」，亦有最高法院94年度第2 次民事庭
      會議決議意旨可稽。而所謂「營商」、「享受商業上之利
      益」，自泛指一切非單純供住宅使用之營利事業而言。查
      上訴人原承租系爭房屋，既作為該公司商業上之使用，則
      本件自不受土地法第97條規定之限制，仍應以兩造原約定
      之租金為基準計算不當得利。尤其上訴人所辯其所營為加
      工製造工廠業務，則其加工後之成品，仍然為上訴人公司
      買賣營收之所繫。是以上訴人辯稱其租賃及占用系爭房屋
      ，所營並非商業，應改依房屋評定現值之年息10﹪，以計
      算不當得利之金額云云，顯不足採信。
  ２、就交付押租金20萬元部分，證人之證詞不僅與上訴人之主
      張不符且前後矛盾，是證人曾錦鳳、甲○○所稱被上訴人
      表示承受蔡萬成所收押租金之證詞，不足採信；又被上訴
      人若確曾表示願意承受前出租人蔡萬成之押租金返還義務
      ，兩造間如此重要之約定，何以未於簽約時載明於兩造房
      屋租賃契約上。且若上訴人尚有押租金可抵償，則其在94
      年5 月24、25日給付93年6月份至94年5月份之使用房屋對
      價93萬3,240 元及遲延利息23,705元，較本件原判決判命
      給付不當得利之53萬6,872 元高出甚多，卻何以不即表示
      要以20萬元押租金抵償。以上在在證明上訴人於簽約時並
      未交付約定之押租金予被上訴人，被上訴人亦未表示願意
      承受前出租人蔡萬成之押租金返還義務。是以上訴人主張
      本件得以押租金20萬元抵銷，顯無理由。
（三）聲明：上訴駁回。
二、上訴人抗辯：
（一）原判決認上訴人所為被上訴人承受原出租人蔡萬成所收押
      租金20萬元之抗辯不足採信，主要理由為：1.上訴人就該
　　  款前後有繳交現金、支票給付、承受債權三種情狀；2.被
    　上訴人自願承受上開20萬元押租金一節，尚無確切證據以
      實其說；且何以如此重要之約定，何以未載明於兩造房屋
      租賃合同上？3.若上訴人尚有押租金可抵償，則何以不在
      94年5 月23日給付積欠之房租時，即表示要以該筆20萬元
      抵償。惟查：
  １、上訴人自76年3 月1 日起向蔡萬成承租系爭房屋，租期2
      年，其後並陸續簽約延續租期，迄至92年1 月7 日蔡萬
　    成以買賣為原因將系爭房屋所有權移轉與被上訴人，被上
      訴人除代繳土地增值稅外並未支付任何價金，蔡萬成並於
      同年2 月13日死亡，故本件租賃自92年3 月1 日起改由被
      上訴人為出租人，因被上訴人與蔡萬成關係如同「事實上
      之公媳」即為原審證人蔡維守之同居人，而上開不動產買
      賣名為優惠被上訴人，實為由蔡維守1 人獨得，是以本件
      租賃契約之出租人名為被上訴人，而實為蔡維守。92 年3
      月1 日前蔡維守數度偕同被上訴人前來表示由被上訴人名
      義續訂租約，為期締約順利，且其為蔡萬成繼承人之一，
      亦須繼承該款項債務，乃與被上訴人皆主動表示承受該損
      害保證金，是以該承受損害保證金意旨應係債務承擔之表
      示而非債權讓與。
  ２、上訴人曾表示「繳交現金」、「支票給付」，實因：
    (1)起訴狀原證2 號租賃契約（合同）第13條記載為「房屋損
      害金新台幣20萬元正無息交與出租人期滿後遷出完畢時扣
      起損害金額餘額返還承租人」，依該記載意旨係20萬元已
      交付由出租人收受無誤之意，是以上訴人所為「繳交現金
      」陳述係簡約表示被上訴人已收受該損害保證金，有租約
      之表面證據為證之意，尚非所述情狀不符，而原判決所指
      載明合同之疑義，查該登載已足說明。
    (2)至於原證2 號之租約（合同）其形式內文與蔡萬成自76年
      以來所用之租約（合同）俱屬相同，而與原證9 號欲作為
      94年6月1日起算之租賃契約書不同，而系爭租賃契約書第
      13條「新台幣貳拾萬元」字跡亦為被上訴人親筆填寫作為
      約款，已足認定該款為被上訴人承擔，是原審認上訴人未
      能舉證恐有誤解。
    (3)至於上訴人另曾表示上開損害保證金為「支票給付」一節
      ，實則，上訴人與蔡萬成於最初76年1 月27日訂定租約時
      （租期自同年3月1日起算），係以上訴人為發票人，當時
      台灣省合作金庫新店支庫為付款人，票面額20萬元，發票
      日為76年2月10日，票號EQ0000000號之支票交付作為損害
      保證金之給付，是與「繳交現金」「承受債權」 (實為「
      債務承擔」之說並非三種情狀，而係說明方式之簡約與說
      明角度與意涵未臻詳細之故，故所說實未分歧。
  ３、原判決所稱，若上訴人尚有押租金可抵償，則何以不在94
　　  年5 月23日給付積欠房租時即表示要以該筆20萬元抵償一
      節，查上訴人於94年5 月23日給付積欠房租，係應被上訴
      人委託律師於94年5 月17日發函催討所為之給付，而該函
      催告重點係在「逾期不理（給付積欠房租），將終止本件
      房屋租賃契約」，亦即當時雙方仍有租賃關係尚存續之共
      識，且上訴人當時仍有意繼續承租系爭房屋作為廠房使用
      ，故對押租金續由出租人管有中並無爭議，自無抵償之需
      求。反之，如被上訴人所言，自93年締約起即有應收之押
      租金（損害保證金）20萬元未收，以被上訴人上開函件猶
      主張遲延利息苛刻條件之分文必爭情態，並強勢要脅咄咄
      逼人以限於94年5 月20日前繳交（即自發函日起限時三日
      ），焉有不併同要求迅即給付押租金，否則終止租約之理
      ？是以由上開函件，反足證明被上訴人在其後未幾旋即翻
      臉之前，實係承認應返還上訴人之20萬元損害保證金債務
      確由其所承擔，亦即對該款項之承受並無爭議，否則每筆
      積欠之租金需要給付遲延利息，焉有放過自92年以來未收
      之押租金及其遲延利息之理？又上訴人之所以依上開函件
      所示內容悉數於94年5 月23日給付，實乃和氣生財，息事
      寧人之營商心理作用所致，附此敘明。
  ４、至於原判決所載何以被上訴人願承受押租金之約定，未載
      明於兩造租賃合同上之疑義，查依經驗及論理法則，兩造
      租賃合同上明載押租金20萬元文句，已足認定被上訴人已
      收受該款，並依約定應於租期屆滿後返還，原審認無明載
      承受意旨，然反之，如無該承受之意，自不可能迄至本件
      訴訟均無反對該收受記載之表示。
（二）原判決另謂參酌最高法院94年度第2 次民事庭決議內容，
      本件不受土地法第97條規定限制一節，查：
  １、本件所請求者乃系爭房屋租賃合同屆滿後不當得利之請求
      ，與上開決議係就「約定租金」所為表示已有不符，且上
      開決議尚非如判例之具有法的拘束力，自應認仍有裁量空
      間。
  ２、縱認不受土地法第97條規定限制，亦非應以7 萬7,770 元
      為計算基礎，一則強制執行後，被上訴人就原應繳稅之租
      金（原每月實收金額為7 萬元）成了無庸繳稅之「利益返
      還金」，反有不當得利情形，而上訴人於94年5 月23日之
      給付乃息事寧人無奈之意，故至少該7,770 元不應許作為
      請求金額。另者上開決議僅稱不受土地法第97條規定限制
      ，亦僅係得不受限制，尚非應不受限制，即非謂當然應依
      在前之租金額計算，此由被上訴人於原審亦主張依申報地
      價計算該金額，且上訴人係作為廠房使用與「營商」並「
      享受商業上之特殊利益」自屬有間。而本件房屋坐落市郊
      、交通混雜，出入不便，離政府重要機關均有相當距離，
      又屋齡已高，設施復已老舊，上訴人亦無從「得以營商享
      受商業上特殊利益」，是以本件仍應參酌土地法第97條相
      關規定予以適用。
  ３、本件情形，如非依土地法第97條規定予以適用，則請改依
      房屋評定現值1,264萬9,000元之年息10﹪，每月約1萬540
      元計算不當得利應返還之利益金額，始謂得當公允。
（三）聲明：
  １、原判決就上訴人應給付金額超過10萬元以上部分廢棄。
  ２、廢棄部分被上訴人第一審之訴及假執行之聲請均駁回。
三、兩造不爭執之事實：
（一）兩造於92年2 月間簽訂房屋租賃契約，約定上訴人承租被
      上訴人所有門牌號碼台北縣新莊市○○路73巷34號、36號
      房屋，租期自92年3月1日起至93年2月28日止，租金每月7
      萬7,770 元，有房屋租賃合同可稽。
（二）上訴人於94年5月25日給付被上訴人93年6月份至94年5 月
      份之使用房屋對價84萬8,400 元及利息2萬3,705元，總計
      87萬2,105 元。
四、兩造於本院95年11月2 日及96年1 月23日準備程序協議簡化
    本件之爭點為：(一)被上訴人得請求每月相當租金之不當得利
    數額若干？是否受土地法第97條限制？(二)上訴人主張以押租
    金20萬元抵銷有無理由？被上訴人有無收受上訴人交付押租
    金或自蔡萬成承擔其與上訴人間之押租金契約？茲論述如下
    ：
（一）被上訴人得請求每月相當租金之不當得利數額若干？是否
      受土地法第97條限制？
  １、被上訴人主張上訴人於92年3 月1 日起至93年2 月28日止
      向被上訴人承租系爭房屋，租金約定每月7 萬7,770 元之
      事實，業據提出房屋租賃合同影本1 件為證，且為上訴人
      所不爭執。雖上訴人另抗辯稱其中7,700 元是原應繳納之
      稅捐，故該7,770 元不應許作為請求金額云云。惟查兩造
      租賃契約第17條特約條件約定「由租金內扣起代納租賃所
      得稅、印花稅等，餘額新台幣柒萬元整交予出租人。」等
      語，乃係就出租人（即被上訴人）應繳納之租賃所得稅及
      印花稅等，約定由承租人（即上訴人）代為扣繳，稅捐之
      扣繳義務人仍為被上訴人，該由承租人（即上訴人）代為
      扣繳之7,700 元稅捐，仍不失為租金之一部分，上訴人承
      租系爭房屋每月之租金為7 萬7,700 元之事實，無庸置疑
      ，上訴人所辯7,700 元部分不得為請求之金額云云，尚無
      可採。
  ２、第按土地法第97條之立法意旨為：「城巿房屋供不應求，
      為防止房屋所有權人乘機哄抬租金，造成居住問題，特設
      本條限制房屋租金之最高額，超出部分得由政府強制減定
      之，以保護承租人。」是土地法第97條限制房屋租金之立
      法政策係基於居住乃人民生存之基本條件，為生存權之內
      涵，現代福利國家應滿足人民居住之需求，而立法當時之
      我國經濟環境，城巿房屋供不應求，為保護經濟上弱者之
      承租人，使其能取得適當之居住空間，以避免造成居住問
      題，則該條之規定，應僅限於城巿地方供住宅使用之房屋
      ，始有其適用。至營業用房屋，承租人用以營業獲取利潤
      ，並非供居住安身，即與人民安居之基本需求及生存權之
      保障無涉，自無立法介入加以限制之必要（最高法院92年
      台簡上字第20號判決意旨參照）。且最高法院94年度第2
      次民事庭會議亦作成決議：「城市地方供營業用之房屋，
      承租人得以營商而享受商業上之特殊利益，非一般供住宅
      用之房屋可比，所約定之租金，自不受土地法第97條規定
      之限制。」本件上訴人自承其承租系爭房屋作為工廠使用
      等語，則上訴人承租系爭房屋並非供一般住宅使用甚明，
      且上訴人承租系爭房屋從事生產、製造行為，就其生產製
      造之產品，亦得享受營業之特殊利益，依上開最高法院判
      決及決議之意旨，關於系爭房屋之租金，應不受土地法第
      97條規定之限制。上訴人抗辯稱其承租系爭房屋作為廠房
      使用，與營商有間，應仍有土地法第97條之適用云云，並
      非可採。
  ３、綜上所述，本件上訴人先前承租系爭房屋之租金既為每月
      7 萬7,700 元，則被上訴人主張上訴人於租期屆滿後繼續
      使用系爭房屋所受之相當於租金之利益，亦為每月7 萬
      7,700 元，尚無不合。據此計算上訴人自94年6 月1 日起
      至94年12月28日返還系爭房屋之日止，使用系爭房屋所受
      相當於租金之利益共53萬6,872 元【6 月×77,770元+28
      /31 ×77,770元=536,872元）。
（二）上訴人主張以押租金20萬元抵銷有無理由？被上訴人有無
      收受上訴人交付押租金或自蔡萬成承擔其與上訴人間之押
      租金契約？
  １、查兩造租賃合同第13條約定：「房屋損害保證金新台幣貳
      拾萬元正無息交與出租人期滿後遷出完畢時扣起損害金額
      餘額返還承租人。」等語，且被上訴人自承該約款中手寫
      之「新台幣貳拾萬」部分文字，係其親筆所寫等語，則依
      上開約定之文義解釋觀之，應認出租人已是認收受承租人
      交付房屋損害保證金20萬元。
  ２、且查上訴人自民國76年間起向被上訴人之前手蔡萬成承租
      系爭房屋，並交付以合作金庫新莊支庫為付款人，發票日
      76年2 月10日之支票支付房屋保證金20萬元，其後每年或
      每兩年換約，均沿襲第一次租賃契約之格式，被上訴人於
      92 年2月底與上訴人另訂新約，契約之格式亦沿用之前租
      約格式等情，有上訴人提出之房屋租賃合同影本10件為證
      ，且為被上訴人所不爭執，堪信為真實。上訴人主張92年
      3 月1 日前蔡維守數度偕同被上訴人前來表示由被上訴人
      名義續訂租約，並與被上訴人皆主動表示承擔上開損害保
      證金返還義務之事實，雖為被上訴人所否認，惟查被上訴
      人係蔡萬成三子蔡維守之同居人，並為蔡維守育有一子蔡
      俊能，上訴人與蔡萬成之關係如同事實上之公媳，蔡萬成
      因感念被上訴人之照顧，故以低價出售系爭房屋與被上訴
      人，被上訴人係以繳納系爭房地增值稅之方式以代價金之
      給付等情，為台灣高等法院93年度重上字第343 號民事判
      決所調查審認，有判決書影本1 件在卷可佐，且為被上訴
      人所不爭執。是被上訴人取得系爭房屋所有權之原因，與
      一般普通之買賣關係尚屬有間，上訴人主張與被上訴人另
      訂新約時並未同意承擔蔡萬成之押租金返還義務，換言之
      ，須蔡萬成將原收取之押租金20萬元返還上訴人，上訴人
      再將押租金20萬元交付被上訴人，顯與情理不符。
  ３、且證人即上訴人公司之總務曾錦鳳於原審證述稱：「這一
      份租賃契約是我處理的，原告（即被上訴人）在一月間與
      蔡維守到公司表示系爭房屋已作成買賣，以後房東是原告
      ..... 她表示二月以後來像我們定新契約，我們就契約的
      內容逐條討論，他明白表示承受以前押金的部分。期限一
      年租金比照之前七萬七千七百。押金二十萬元他願意承受
      ，要自行吸收.... 他 說若日後不租押金要退還給我。租
      約簽訂以後到九十三年二月二十八日為止原告沒有向我們
      催討過押租金...... 」 等語（參見原審卷第162 頁），
      核與證人即上訴人公司之財務部副理甲○○於本院準備程
      序證述稱：「92年1 月中旬左右，蔡維守第一次帶乙○○
      來我們公司時，他說因為所有權人變成乙○○小姐，說以
      後簽約就直接跟乙○○簽，我們就問租金怎麼算，乙○○
      及蔡維守說租金照舊，我們又問押金部分怎麼辦，他說他
      要自行吸收.... 」 、「租賃期間，被上訴人都沒有通知
      我們要催討保證金20萬元」等語大致相符（參見本院卷61
      頁），參酌被上訴人與前屋主蔡萬成為事實上公媳關係，
      又係以低價取得系爭房屋所有權，且兩造系爭租賃契約第
      13條已載明損害保證金20萬元無息交付與出租人等語，被
      上訴人復未能提出任何證據證明租約簽訂後迄至93年2 月
      28日租期屆滿時止，其曾向上訴人催討押租金之事實，衡
      情如被上訴人並未同意承擔蔡萬成之押租金返還義務，被
      上訴人殊無迄至租期屆滿均未為任何催討之理。綜合上情
      ，堪信證人曾錦鳳、甲○○證述稱被上訴人同意承受前手
      蔡萬成之押租金返還義務等語，與事實相符。被上訴人聲
      請訊問證人蔡維守到場證述稱並未同意承受押租金云云，
      顯有偏頗被上訴人之虞，不足採信。
  ４、至於被上訴人雖未於租賃契約註記承受押租金之意旨，然
      查上訴人承租系爭房屋長達十餘年，歷次換約均沿用相同
      格式之租約，並於契約第13條載明押租金交付之意旨，被
      上訴人與上訴人另訂新約亦沿用先前租約格式，租約第13
      條亦載明押租金交付之意旨，則自不得僅以租約未另外註
      記承受押租金之意旨，而推論兩造無合意由被上訴人承受
      蔡萬成之押租金返還義務。再者，上訴人於94年5 月25日
      給付93年6 月至94年5 月之欠租時，雖未主張以押租金抵
      銷租金債務，然查被上訴人自承93年2 月28日兩造租約屆
      期後，上訴人仍有意繼續承租系爭房屋，然因系爭房屋之
      權利移轉涉有塗銷訴訟，無法簽訂書面契約，上訴人仍每
      月支付租金，迄於93年5 月13日塗銷訴訟第一審判決被上
      訴人敗訴，上訴人自93年6 月起暫停給付使用系爭房屋之
      對價，然仍繼續使用系爭房屋，迄至台灣高等法院93年12
      月31日93年度重上字第343 號判決及最高法院94年4 月22
      日94年度台上字第726 號裁定駁回蔡維協之訴確定，上訴
      人始依被上訴人催告給付欠租，兩造並開始協商、草擬新
      租約等語，堪信上訴人當時仍有意繼續承租系爭房屋，上
      訴人辯稱因當時仍有意繼續承租，故未就押租金部分主張
      抵銷，與情理尚屬無悖，尚不得以上訴人給付欠租時，未
      主張以押租金與欠租抵銷，遽推論被上訴人未同意承擔蔡
      萬成之押租金返還義務。
　５、按二人互負債務，而其給付種類相同，並均屆清償期者，
 　 　各得以其債務，與他方之債務，互為抵銷，民法第334 條
    　第1 項前段定有明文。兩造既已達成合意，由被上訴人承
　　　擔其前手蔡萬成對於上訴人之押租金返還義務，依兩造租
    　賃合同第13條約定，該房屋損害保證金（即押租金）20萬
      元應於期滿後遷出完畢時扣起損害金額餘額返還承租人，
      茲上訴人業於94年12月28日遷出完畢，被上訴人即應將該
      損害保證金返還上訴人，是上訴人主張以該損害保證金20
      萬元與本件之租金債務抵銷，核無不合，應予准許。經抵
      銷後，上訴人尚應給付被上訴人33萬6,872 元。
四、從而，被上訴人本於不當得利之法律關係，請求上訴人給付
    33萬6,872 元，及自起訴狀繕本送達翌日即94年11月9 日起
    至清償日止，按年息百分之5 計算之利息，為有理由，應予
    准許。逾此部分之請求，則為無理由，應予駁回。又上開應
    准許部分，係適用簡易程序所為上訴人敗訴之判決，應依職
    權宣告假執行。至於被上訴人敗訴部分，其假執行之聲請失
    所附麗，應併予駁回。原審就超過上開應准許部分，為上訴
    人敗訴之判決，並為假執行之宣告，自有未洽。上訴意旨就
    此部分指摘原判決不當，求予廢棄改判，為有理由。至於上
    開應准許部分，原審判命上訴人給付，並為假執行之宣告，
    核無違誤，上訴意旨，就此部分，仍執陳詞，指摘原判決不
    當，求予廢棄，為無理由，應駁回其上訴。
五、本件事證已臻明確，兩造其餘主張陳述及所提之證據，均毋
    庸再予審酌，附此敘明。
六、據上論結，本件上訴為一部有理由，一部無理由，依民事訴
    訟法第436 條之1 第3 項、第450 條、第449 條第1 項、第
    79條，判決如主文。
中　　華　　民　　國　　96　　年　　4 　　月　　13　　日
                  民事第三庭    審判長法　官　朱耀平
                                      法　官　邱育佩
                                      法　官　許月珍
以上正本證明與原本無異
如對本判決上訴，須於判決送達後20日內向本院提出上訴狀，
同時表明上訴理由；如已於本判決示後送達前提起上訴者，應
於判決送達後10日內補具上訴理由（均須按他造當事人之人數附
繕本）。
中　　華　　民　　國　　96　　年　　4 　　月　　13　　日
                                      書記官　劉昌明
